臺灣臺中地方法院刑事判決　　　　　　　　　　　　九十三年度訴字第二一八號
　　公　訴　人　臺灣臺中地方法院檢察署檢察官
　　被　　　告　甲○○
　　指定辯護人　本院公設辯護人　乙○○
右列被告因違反槍砲彈藥刀械管制條例案件，經檢察官提起公訴（九十三年度偵字第
五五八七號），本院判決如左：
    主  文
甲○○未經許可，製造可發射子彈具有殺傷力之槍枝，未遂，累犯，處有期徒刑參年
陸月，併科罰金新臺幣陸萬元，罰金如易服勞役，以參佰元（即新臺幣玖佰元）折算
壹日。扣案如附表所示之物均沒收。
    犯罪事實
一、甲○○曾於民國八十九年間，因違反毒品危害防制條例案件，經本院以八十九年
    度易字第二四七○號判處有期徒刑六月確定，於九十年六月二十八日易科罰金執
    行完畢。詎仍不知悔改，明知未經許可，不得製造槍枝、子彈，竟未經許可，基
    於製造子彈及可發射子彈具有殺傷力槍枝之犯意，於九十三年二月間，在臺中縣
    烏日鄉○○村○○路二九四巷十二弄十號八樓之二住處，以其所有之銼刀、尖嘴
    鉗、十字起子、一字起子、鐵鎚、游標卡尺、萬能剪、鋸片、銅條、砂紙、砂輪
    機、鑽頭、砂輪、底火等工具，利用玩具槍之槍身、滑套、玩具金屬彈匣、金屬
    撞針等物製造其他可發射金屬或子彈之槍枝及子彈。嗣於九十三年三月八日十七
    時三十分許，尚未製造完成具殺傷力之槍枝、彈藥時，為警在前開處所查獲，並
    扣得改造子彈半成品六顆、改造彈殼十顆、改造槍管八支、改造槍械半成品四組
    、改造彈匣二個、克拉克改造槍身、克拉克滑套一支、彈簧二支、銼刀十二支、
    尖嘴鉗、十字起子、一字起子各二支、鐵鎚、游標卡尺、萬能剪、鋸片、銅條各
    一支、砂紙一張、砂輪機一臺、鑽頭四支、砂輪三支、底火一百七十顆等物品。
二、案經臺中市警察局第三分局報告臺灣臺中地方法院檢察署檢察官偵查起訴。
    理  由
一、訊據被告甲○○固坦承，上開改造子彈半成品、改造槍管、銼刀等如附表所示之
    物品、工具均係在其房內查獲之事實，惟矢口否認有何改造槍枝、子彈之犯行，
    辯稱：扣案之改造子彈半成品六顆、改造彈殼十顆、改造槍管八支、改造槍械半
    成品四組、改造彈匣二個、克拉克改造槍身、克拉克滑套一支、彈簧二支、及部
    分工具，是真實姓名、年籍均不詳，綽號「小信」之友人所有，拿到伊住處置放
    ，並非伊所有，伊未曾改造扣案之子彈及手槍云云。然查：
（一）扣案之子彈半成品、彈殼、槍管等如附表一至七所示之半成品送內政部警政署
      刑事警察局鑑定結果認：其中七支改造金屬槍管均係土造金屬槍管半成品，改
      造子彈半成品六顆均係由玩具彈殼加裝土造子彈而成，因無底火及火藥，因此
      尚未具備子彈完整結構，而不具殺傷力，有該局九十三年七月十二日內刑鑑字
      第○九三○一一二六四三號函在卷足稽；又扣案之底火一百七十顆，經送內政
      部鑑定結果認，係口徑○．二七吋之建築工業用彈，均不具金屬彈頭，不具殺
      傷力，有內政部九十三年七月二日內授警字第○九三○○七六五五九號函在卷
      足佐，則若以扣案底火之火藥填裝扣案之改造子彈半成品，即可使上開改造子
      彈半成品具有殺傷力，顯見本件扣得之改造子彈已有具殺傷力子彈之雛型。再
      該等扣案之槍管、彈頭、彈殼、金屬撞針、彈匣等物，其外觀亦均有磨製之痕
      跡，亦有內政部警政署刑事警察局九十三年七月十二日型鑑字第○九三○一一
      二六四三號函附照片在卷可佐，則扣案之如附表一至七所示之子彈半成品、槍
      枝零件，均有遭人改造之痕跡。
（二）被告雖辯稱：扣案如附表一至七所示之子彈半成品、槍枝零件及部分工具，係
      其友人綽號「小信」之人在警方查獲前的二星期前交給伊，「小信」是男生，
      大約三十幾歲云云。惟查，被告所提供綽號「小信」之人所使用之電話號碼0
      000000000號行動電話，係證人鍾湘翎（原名鍾芳君）所申請，有遠
      傳電信股份公司行動電話基本資料乙紙在卷足憑。證人鍾湘翎於偵查中結證稱
      ：上開電話係伊申請給伊父親鍾選楨使用，到現在還在使用。伊有個弟弟鍾政
      育，現在在當兵，是七十二年次，他沒有使用上開行動電話門號，他自己另外
      有行動電話，伊不認識本案被告（見偵查卷第六一頁）；證人即本件查獲員警
      劉建昌於本院審理時結證稱：被告於警詢中曾說過，「小信」家住在成功嶺附
      近，但是他不願帶警方去找（見本院九十三年十二月九日審理筆錄）等語明確
      。而依被告所陳，該名綽號「小信」之人係被告之朋友，但被告自警詢、偵查
      迄本院審理中，均未能交待「小信」之真實姓名、年籍，或其他得以查證其身
      分之資料，則是否確有該名綽號「小信」之人存在，實有疑義。
（三）再證人劉建昌於本院審理時結證稱：警方向法院聲請搜索票後，在查獲地點的
      大樓埋伏，在一樓大門口遇到被告騎機車要進地下室，警方就跟到地下室去，
      先向被告表明身分，之後由被告帶同到他的住處搜索。進到房子之後問被告，
      他的房間是哪一間，他帶警方到他的房間，那個房間大概只有二坪左右，且房
      間不像睡覺的房間，比較像工作室，地上、桌上擺放了很多的改造槍械的器材
      ，逐步搜索後就查獲到本件扣案的物品。伊記得槍管在桌上的鐵盒子裡面，地
      上的鐵盒子裡面有改造的工具，另外有一些工具則是散落在地上。且被告當場
      也承認現場查扣的物品都是他的。據伊查獲案件的經驗，本件查獲到的槍管，
      每支都有車通，只要加上撞針就可以改造完成，本件查獲的是道具槍，只要把
      槍管車通，再把撞針改一下，就可以擊發子彈（見本院九十三年十二月九日審
      理筆錄）。且本案搜索當天現場房間凌亂，槍枝零件、子彈半成品、工具等分
      別散落各處，工具箱亦係呈現開啟狀態，有現場蒐證光碟、現場圖各乙份在卷
      可參，且經本院勘驗屬實，有本院九十三年十一月四日勘驗筆錄附卷足佐。被
      告雖辯稱：本件查獲之工具是包裝在一個旅行袋內，是警方自行將工具倒出來
      云云。惟查：證人即本案查獲員警劉堭昌、林細宏於本院審理時結證稱：現場
      確實曾看到一個黑色的行李袋，裡面也裝有一些工具（見本院九十三年十一月
      四日勘驗筆錄）等語明確，被告於本院審理時自承：查獲當時現場有一個工具
      箱，該工具箱內的工具是伊所有。於警詢中自承：查獲之物品在行李袋內，也
      有在垃圾桶內，工作桌上有彈殼（見本院勘驗筆錄）等語，則查獲現場確實有
      子彈半成品、槍枝零件、工具四處置放之情形，尚不因有部分工具是在行李袋
      內尋獲而有異，是被告上揭所稱，尚無足為其有利之認定。況被告若未有改造
      子彈、槍枝之行為，何以將扣案之物品擺放在其房間內，且有四處均放置工具
      及子彈半成品、槍枝零件？
（四）被告雖於本院審理時矢口否認有改造槍枝、子彈之犯行，惟其於警詢中自承：
      改造克拉克手槍槍身、滑套、子彈半成品、彈殼、槍機半成品均係伊自己組裝
      來玩的，還沒有組裝完成過槍枝成品（見偵查卷第九頁背面）等語明確，且經
      本院當庭勘驗屬實，有本院勘驗筆錄在卷可參；證人劉建昌於本院審理時結證
      稱：查獲當時警方曾和被告閒聊，問過被告有無改造槍枝，被告當時有承認，
      並說他在二小時內可以把玩具手槍改造完成（見本院九十三年十二月九日審理
      筆錄）等語明確。綜上所述，被告前揭所辯，顯係臨訟飾卸責之詞，尚無足採
      信。此外，並有如附表所示之物品扣案可證，是本件事證明確，被告犯行洵堪
      認定，應予依法論科。
二、核被告甲○○所為，係犯槍砲彈藥刀械管制條例第十一條第五項、第一項之未經
    許可製造可發射子彈具有殺傷力之槍枝未遂罪、第十二條第五項、第一項之未經
    許可製造子彈罪。被告以一行為，同時觸犯製造可發射子彈具有殺傷力之槍枝未
    遂罪及製造子彈未遂罪，為想像競合犯，應從一重之製造可發射子彈具有殺傷力
    之槍枝未遂罪處斷。被告前於八十九年間，因違反毒品危害防制條例案件，經本
    院以八十九年度易字第二四七○號判處有期徒刑六月確定，於九十年六月二十八
    日易科罰金執行完畢等情，有臺灣高等法院被告全國前案紀錄表及臺灣臺中地方
    法院檢察署刑案資料查註紀錄表附卷可稽，被告前受有期徒刑執行完畢，五年以
    內再犯本件有期徒刑以上之罪，為累犯，依刑法第四十七條規定加重其刑。再被
    告已著手於製造可發射子彈具有殺傷力槍枝行為之實行而不遂，為未遂罪，應依
    刑法第二十六條前段規定減輕其刑，並依法先加後減之。爰審酌被告雖有改造手
    槍、子彈未遂之犯行，對於社會治安具有潛在性危害，然未有故意進而持以犯案
    之意，其犯罪之動機、目的、手段、品行、智識程度，被告犯後矢口否認犯行，
    態度非佳等一切情狀，量處如主文所示之刑，罰金部分並諭知易服勞役之折算標
    準。扣案如附表所示之物品（含編號一至七，該等子彈半成品、槍枝零件，經送
    鑑定結果認，非屬內政部八十六年十一月二十四日臺（八六）內警字第八六七○
    六八三號公告之槍砲彈藥主要組成零件，有內政部九十三年八月十一日內授警字
    第○九三○○七六七八三號函在卷足憑），係屬被告所有，供其犯罪所用之物，
    已如前述，應依刑法第三十八條第一項第二款之規定予以宣告沒收。
據上論斷，應依刑事訴訟法第二百九十九條第一項前段，槍砲彈藥刀械管制條例第十
一條第五項、第一項、第十二條第五項、第一項，刑法第十一條前段、第五十五條、
第二十六條前段、第四十七條、第四十二條第二項、第三十八條第一項第二款，罰金
罰鍰提高標準條例第二條，判決如主文。
中　　　華　　　民　　　國　　九十三　　年　　 十二 　　月　　二十四　　日
                                    臺灣臺中地方法院刑事第五庭
                                        審判長法　官
                                              法  官
                                              法  官
右正本證明與原本無異。
如不服本判決，應於送達後十日內向本院提出上訴狀（須附繕本），上訴於臺灣高等
法院臺中分院。
                                        書記官
中　　　華　　　民　　　國　　　九十三　　　年　　　十二　　月　　十　　日
【附表】
┌───┬────────────────┬─────────────┐
│編號  │  物品名稱                      │數量                      │
├───┼────────────────┼─────────────┤
│一    │改造子彈半成品                  │六顆                      │
├───┼────────────────┼─────────────┤
│二    │改造彈頭                        │十顆                      │
├───┼────────────────┼─────────────┤
│三    │改造槍管                        │八支                      │
├───┼────────────────┼─────────────┤
│四    │改造槍機半成品                  │四組                      │
├───┼────────────────┼─────────────┤
│五    │金屬玩具彈匣                    │二個                      │
├───┼────────────────┼─────────────┤
│六    │克拉克改造槍身                  │一支                      │
├───┼────────────────┼─────────────┤
│七    │克拉克滑套                      │一支                      │
├───┼────────────────┼─────────────┤
│八    │底火                            │一○七顆                  │
├───┼────────────────┼─────────────┤
│九    │彈簧                            │二支                      │
├───┼────────────────┼─────────────┤
│一○  │銼刀                            │十二支                    │
├───┼────────────────┼─────────────┤
│一一  │尖嘴鉗                          │二支                      │
├───┼────────────────┼─────────────┤
│一二  │十字起子                        │二支                      │
├───┼────────────────┼─────────────┤
│一三  │一字起子                        │二支                      │
├───┼────────────────┼─────────────┤
│一四  │鐵鎚                            │一支                      │
├───┼────────────────┼─────────────┤
│一五  │游標卡尺                        │一支                      │
├───┼────────────────┼─────────────┤
│一六  │萬能剪                          │一支                      │
├───┼────────────────┼─────────────┤
│一七  │鋸片                            │一支                      │
├───┼────────────────┼─────────────┤
│一八  │銅條                            │一支                      │
├───┼────────────────┼─────────────┤
│一九  │砂紙                            │一張                      │
├───┼────────────────┼─────────────┤
│二○  │砂輪機                          │一臺                      │
├───┼────────────────┼─────────────┤
│二一  │鑽頭                            │四支                      │
├───┼────────────────┼─────────────┤
│二二  │砂輪                            │三支                      │
└───┴────────────────┴─────────────┘
附錄論罪科刑法條
槍砲彈藥刀械管制條例第十一條
未經許可，製造、販賣或運輸第四條第一項第一款所稱其他可發射金屬或子彈具有殺
傷力之各式槍砲者，處五年以上有期徒刑，併科新臺幣一千萬元以下罰金。
未經許可，轉讓、出租或出借前項所列槍砲者，處三年以上十年以下有期徒刑，併科
新臺幣七百萬元以下罰金。
意圖供自己或他人犯罪之用，而犯前二項之罪者，處無期徒刑或七年以上有期徒刑，
併科新臺幣一千萬元以下罰金。
未經許可，持有、寄藏或意圖販賣而陳列第一項所列槍砲者，處一年以上七年以下有
期徒刑，併科新臺幣七百萬元以下罰金。
第一項至第三項之未遂犯罰之。
槍砲彈藥刀械管制條例第十二條
未經許可，製造、販賣或運輸子彈者，處一年以上七年以下有期徒刑，併科新臺幣五
百萬元以下罰金。
未經許可，轉讓、出租或出借子彈者，處六月以上五年以下有期徒刑，併科新臺幣三
百萬元以下罰金。
意圖供自己或他人犯罪之用，而犯前二項之罪者，處三年以上十年以下有期徒刑，併
科新臺幣七百萬元以下罰金。
未經許可，持有、寄藏或意圖販賣而陳列子彈者，處五年以下有期徒刑，併科新臺幣
三百萬元以下罰金。
第一項至第三項之未遂犯罰之。
